行　政　法　院　判　決　　　　　　　　　　　　　八十八年度判字第三七七一號
　　原　　　告　甲○○
　　被　　　告　乙○○
右當事人間因級俸事件，原告不服公務人員保障暨培訓委員會中華民國八十七年四月
一日八七公審決字第○○二三號再復審決定，提起行政訴訟，本院判決如左︰
　　主  文
原告之訴駁回。
　　事  實
緣原告現職為行政院國軍退除役官兵輔導委員會（以下簡稱退輔會）高雄榮民總醫院
會計室組長，為以其民國（以下同）五十九年四月至六十年六月曾任退輔會臺北飲料
工廠臺北配銷站，未依限辦理送審之委派會計佐理員年資，申請提薪級一級為薦派
第九職等本薪三級五二○薪點並自八十五年一月一日生效，經依行政程序層報被告辦
理薪級復審，案經被告以該項年資與其現職職等不相當，於八十六年一月二十九日以
八六台審二字第一四○六一七八號書函函復無法辦理。原告不服，爰據於向被告提起
復審，嗣被告以八六台審二字第一四六八四六一號復審決定書駁回其復審。原告仍不
服，向公務人員保障暨培訓委員會提起再復審，經該會以被告復審決定未經組設復審
審議委員會決定之，其程序為不合法，以八六公審字第○○三八號再復審決定書決定
：「復審決定撤銷，由原決定機關另為適法之決定。」被告爰依該會決定，經被告復
審審議委員會審議後，以八七台銓復決字第○四三號復審決定書駁回其復審，原告仍
不服，提起再復審復遭決定駁回，遂提起本件行政訴訟，茲摘兩造訴辯意旨如次：
原告起訴意旨略謂︰一、本案發生時，原告初任公職，對人事法令規定所知極為有限
，檢證核薪填表送審係遵人事命令及人事業務承辦人之交代辦理，並未耽誤，亦不敢
有所耽誤。而乙○○之審定通知，無任職生效日期，亦未註明送審有遲誤情形，原告
實無法知悉權益已受損害，六十年考成令雖告知另予考成，但當時對所謂另予考成無
清晰之概念，因此未滋生疑問。歷時二十七年，若非服務機關高雄榮民總醫院人事室
發現並告知權益受損情形，原告可能到退休時仍一無所知。上述情節，原告在申請復
審書中曾予陳明。被告一直認為原告之任職銓審及六十年另予考成，均依法處理，於
法並無不合，但忘了被告是人事行政權責機關，對公務員之權益有維護義務，對各單
位承辦人事業務人員有指導監督之責，被告既發現初任人員之送審案遲誤達一年兩個
月之久，當時為何不查明原因，追究責任，而審定通知書為何不明示任職生效日期並
加註送審有遲誤情形，此一疑點，亦為本案關鍵所在。被告就此卻始終未作任何解釋
與說明。而公務人員保障暨培訓委員會之再復審決定書，對有關承辦人員及機關之疏
失，不著一字，反指原告之上述陳情為卸責之詞，寧屬公平。尤以文中指稱調派令暫
支級俸欄業已註明「檢證核薪」一節，意即原告應知填表送審。但查，檢證核薪之字
義極為明顯，絕無填表送審之含意，亦無擴大解釋之餘地，且原告當時即遵令示檢齊
證件，送陳核薪，並經輔計字第四七二八號令核定暫支委派十五級九十元，有案可
稽，該會執此為理由，駁回再復審，不僅對人事作業未加瞭解，且缺少常識，公務人
員寄望如此機關保障權益，令人齒冷心寒。二、綜上所陳，本案原處分及復審、再復
審決定均未查明事實，顯有違誤，自難令人甘服，敬祈鈞院詳予審核，賜將再復審決
定、復審決定及原處分均撤銷，用保原告之合法權益，至感德便等語。
被告答辯意旨略謂︰一、原告現任行政院國軍退除役官兵輔導委員會高雄榮民總醫院
會計室組長，於八十五年十二月二十七日由行政院主計處函轉其申請復審送核書表到
部，請採計其五十九年四月至六十年六月曾任行政院國軍退除役官兵輔導委員會台北
飲料工廠台北配銷站因未依限辦理送審之委派會計佐理員年資，提一級為薦派第九
職等本薪三級五二○薪點並自八十五年一月一日生效，因與現任職務職等不相當，案
經本部於八十六年一月二十九日以八六台審二字第一四○六一七八號書函函復無法辦
理在案。原告不服，爰據於八十六年五月七日向本部提起復審，經本部以八六台審二
字第一四六八四六一號復審決定書駁回其復審。原告不服，爰向公務人員保障暨培訓
委員會提起再復審，經該會以本部未經組設復審委員會決定之，其程序為不合法，以
八六公審字第○○三八號再復審決定書決定：「復審決定撤銷，由原決定機關另為適
法之決定」。本部經復審委員會審議後，以八七台銓復決字第○四三號復審決定書駁
回其復審。原告不服，續向公務人員保障暨培訓委員會提起再復審，經該會以八七公
審決字第○○二三號再復審決定書駁回其再復審，原告仍不服，爰向貴院提起行政訴
訟。二、查派用人員派用條例第十條規定：「本條例未規定事項準用公務人員有關法
律之規定。」次查五十九年間適用之公務人員任用法施行細則第十三條規定：「各機
關擬任人員之送審，應於派代期間一個月內填具任用審查表、連同履歷表、學經歷證
明文件、保證書及公立醫院健康證明書，送請銓機關審查。」暨五十九年間適用之
公務人員考績法施行細則第二條第二項規定：「考績年資在法定期間送審者，自到職
之日起算，未在法定期間送審者，自送審之日起算。」第二十四條規定：「各機關或
受考人於銓機關核定考績結果通知到達後，除考列四等人員外，如有疑義，應於接
到通知後三十日內，詳理由，附送有關證明文件，申請複審。」原告雖於五十九年
四月一日任行政院國軍退除役官兵輔導委員會台北飲料工廠台北配銷站委派會計佐理
員，惟遲至六十年六月始填表，六十年七月檢證辦理送審，因未於法定期間送審，依
前開規定，其考成年資應自六十年七月起算，六十年考成年資僅六個月，不滿一年，
應辦理另行考成，於法並無不合，且原告於接到六十年另予考成通知後，亦未曾依法
於規定期限內檢證申請復審六十年考成。三、至原告指稱其權益受損，應予補救，請
依公務人員保障法規定，重新提薪級或自八十五年一月一日起提一級，以維個人
權益一節，查公務人員俸給法施行細則第十五條第二、三項規定：「依公務人員任用
法任用之人員，曾任行政機關、公立學校或公營事業之年資，如與擬任職務職等相當
且性質相近者，均得按年核計加級。前二項之按年核計加級，均以至其所定職等之
年功俸最高級為止。」原告五十九年四月至六十年六月曾任行政院國軍退除役官兵輔
導委員會台北飲料工廠台北配銷站委派會計佐理員之年資，與現薦派第九職等顯不
相當，核與前開公務人員俸給法施行細則第十五條規定不合，是以本部八十六年一月
二十九日日八六台審二字第一四○六一七八號書函未准原告採計提薪級，於法並無
不合。四、綜上所述，原告之訴顯無理由，爰依行政訴訟法第十六條之規定，提出答
辯如上，並請駁回原告之訴等語。
　　理  由
按派用人員派用條例第十條規定：「本條例未規定事項準用公務人員有關法律之規定
。」五十九年間適用之公務人員任用法施行細則第十三條規定：「各機關擬任人員之
送審，應於派代期間一個月內填具任用審查表、連同履歷表、學經歷證明文件、保證
書及公立醫院健康證明書，送請銓機關審查。」及五十九年間適用之公務人員考績
法施行細則第二條第二項規定：「考績年資在法定期間送審者，自到職之日起算，未
在法定期間送審者，自送審之日起算。」本件原告於五十九年四月一日經行政院退輔
會派代所屬臺北飲料工廠臺北配銷站委派會計佐理員，因五十九年任職期間未辦理考
成，於六十年六月親筆簽名蓋章填具送審書表，嗣六十年七月檢證辦理送審，被告依
上開規定自六十年七月起算其考成年資，並辦理六十年另予考成，原告於八十五年十
二月間以當年延宕送審係因人事業務承辦人員疏失為由，請求複審當年及其後歷年考
成，並請准採計五十九年四月至六十年六月計一年三月年資提薪級一級，被告則以
原告於收受該年考成通知書後，對考成結果未曾表示疑義或申請複審，而且原告所擬
採計提之委派會計佐理員年資與現薦派第九職等並不相當為由而否准其所請，與
上開規定尚無不合。原告起訴主張本案發生時，原告初任公職，對人事法令規定所知
極為有限，原告填表送審係遵人事業務承辦人之交代辦理，原告並未耽誤，而被告之
審定通知，無任職生效日期，亦未註明送審有遲誤情形，原告實無法知悉權益已受損
害，六十年考成令雖告知另予考成，但當時對所謂另予考成無清晰之概念，因此未滋
生疑義。歷時二十七年若非高雄榮民總醫院人事室發現並告知權益受損情形，原告可
能到退休時仍一無所知。上述情節，在申請復審書中曾予陳明，惟未受到被告重視。
一直認為原告之任職銓審及六十年考成均依法處理，於法並無不合。但忘了被告是人
事行政權責機關，對公務員之權益有維護義務，對各單位承辦人事業務人員有指導監
督之責，既發現初任人員之送審案遲誤達一年二個月之久，當時竟不予查明原因，追
究責任。現為回復權益，經向被告請示，仍不思謀求補救，有所違誤云云。然查：(一)
派用人員派用條例第十條規定：「本條例未規定事項準用公務人員有關法律之規定。
」次查五十九年間適用之公務人員任用法施行細則第十三條規定：「各機關擬任人員
之送審，應於派代期間一個月內填具任用審查表、連同履歷表、學經歷證明文件、保
證書及公立醫院健康證明書，送請銓機關審查。」暨五十九年間適用之公務人員考
績法施行細則第二條第二項規定：「考績年資在法定期間送審者，自到職之日起算，
未在法定期間送審者，自送審之日起算。」第二十四條規定：「各機關或受考人於銓
機關核定考績結果通知到達後，除考列四等人員外，如有疑義，應於接到通知後三
十日內，詳理由，附送有關證明文件，申請複審。」本件原告雖於五十九年四月一
日任行政院國軍退除役官兵輔導委員會台北飲料工廠台北配銷站委派會計佐理員，惟
遲至六十年六月始填表，六十年七月檢證辦理送審，因未於法定期間送審，依前開規
定，其考成年資應自六十年七月起算，六十年考成年資僅六個月，不滿一年，應辦理
另行考成，於法並無不合，且原告於接到六十年另予考成通知後，亦未曾依法於規定
期限內檢證申請復審六十年考成。原告遲至八十五年十二月始以當年延宕送審係因人
事業務承辦人員疏失為由，請求複審當年及其後歷年考成，因事隔二十多年已逾申請
複審期間，而且無其他積極證據以實其說，縱令人事承辦人員疏失亦無法複審。(二)公
務人員俸給法施行細則第十五條第二、三項規定：「依公務人員任用法任用之人員，
曾任職行政機關、公立學校或公營事業之年資，如與擬任職務職等相當且性質相近者
，均得按年核計加級。前二項之按年核計加級，均以至其所定職等之年功俸最高級
為止。」本件原告五十九年四月至六十年六月曾任行政院國軍退除役官兵輔導委員會
台北飲料工廠台北配銷站委派會計佐理員之年資，與現薦派第九職等顯不相當，核
與前開公務人員俸給法施行細則第十五條規定不合，本件原告請求重新提薪級或自
八十五年一月一日起提一級乙節，被告否准原告之請求於法尚無不合。(三)綜上所述
，原告所訴各節，尚不足採，被告否准原告之請求，於法尚無不合，復審決定及再復
審決定遞予維持原處分尚無違誤，原告起訴意旨經查無理由，應予駁回。
據上論結，本件原告之訴為無理由，爰依行政訴訟法第二十六條後段判決如主文。
中    華    民    國     八十八      年      十      月     二十八      日
                    行 政 法 院 第 二 庭
                                審 判 長 評  事      陳  石  獅
                                         評  事      彭  鳳  至
                                         評  事      黃  合  文
                                         評  事      林  茂  權
                                         評  事      王  立  杰
右  正  本  證  明  與  原  本  無  異
                                         法院書記官  蘇  金  全
中    華    民    國     八十八      年      十      月     二十九      日
